臺灣新北地方法院刑事判決
111年度審交易字第731號
公  訴  人  臺灣新北地方檢察署檢察官
被      告  吳瑞鴻



上列被告因過失傷害案件，經檢察官提起公訴（111年度調院偵
字第254號），於準備程序中，被告就被訴事實為有罪之陳述，
經告以簡式審判程序之旨，並聽取當事人之意見後，本院裁定進
行簡式審判程序，並判決如下：
    主  文
吳瑞鴻犯過失傷害致人重傷罪，處有期徒刑伍月，如易科罰金，
以新臺幣壹仟元折算壹日。
　　事實及理由
一、本件犯罪事實及證據，除下列事項予以更正、補充外，其餘
    均引用如附件檢察官起訴書之記載：
　㈠犯罪事實欄一第7至8行「陳勝鴻騎乘車牌號碼000-000號普通
    重型機車沿同向駛至」後應補充「，亦疏未注意車前狀況，
    並隨時採取必要之安全措施」。
　㈡犯罪事實欄一第9至10行「陳勝鴻受有創傷性頸椎脊隨損傷併
    四肢癱瘓及呼吸衰竭等傷害」應更正、補充為「陳勝鴻受有
    創傷性頸椎脊髓損傷併四肢癱瘓及呼吸衰竭等重傷害。吳瑞
    鴻於肇事後，在有偵查犯罪職權之機關或公務員發覺其犯罪
    前，即向據報前往現場處理之員警承認為肇事人，並接受裁
    判。」
　㈢證據部分應補充「被告吳瑞鴻於本院準備程序及審理中之自
    白」、「道路交通事故肇事人自首情形記錄表、證號查詢機
    車駕駛人資料、車輛詳細資料報表、新北市政府警察局舉發
    違反道路交通管理事件通知單各1份」。
二、論罪：
　㈠核被告所為，係犯刑法第284條前段之過失傷害罪（告訴人陳
    韋帆部分）及同法第284條後段之過失傷害致人重傷罪（告
    訴人陳勝鴻部分）。公訴意旨認被告就告訴人陳勝鴻部分，
    係犯刑法第284條前段之過失傷害罪，容有誤會，惟二者之
    基本社會事實同一，並經本院當庭告知變更後之罪名（見本
    院民國111年9月22日準備程序筆錄第2頁、簡式審判筆錄第2
    頁），無礙於被告防禦權之行使，爰依法變更起訴法條。
　㈡被告以一過失行為，同時造成告訴人陳韋帆、陳勝鴻分別受
    有普通傷害、重傷害之結果，係一行為同時觸犯上開過失傷
    害罪及過失傷害致人重傷罪，為想像競合犯，應依刑法第55
    條前段規定，從一重之過失傷害致人重傷罪處斷。
　㈢被告於肇事後，在有偵查犯罪職權之機關或公務員發覺前，
    留在現場，並向據報前往現場處理之員警承認為肇事人，而
    接受裁判，有道路交通事故肇事人自首情形紀錄表1份在卷
    可稽（見偵字卷第57頁），合於自首之要件，爰依刑法第62
    條前段之規定，減輕其刑。
三、爰以行為人之責任為基礎，審酌被告違規闖紅燈穿越馬路，
    因而肇致本件交通事故，造成告訴人陳韋帆受有後背及左下
    肢擦挫傷等傷害，告訴人陳勝鴻更因本件車禍受有創傷性頸
    椎脊髓損傷併四肢癱瘓及呼吸衰竭等重傷害，犯罪所生危害
    非微，惟念其犯後坦承犯行，然迄今仍未與告訴人2人達成
    和解或賠償其等損害，兼衡其過失程度、告訴人2人所受傷
    勢程度、告訴人陳勝鴻未注意車前狀況為肇事次因，暨其高
    職肄業之智識程度（見被告之個人戶籍資料）、自陳目前從
    事粗工，日薪約新臺幣1,200元，家中尚有重聽、殘障之母
    親需要扶養之生活狀況（見本院111年7月21日簡式審判筆錄
    第4頁、111年9月22日簡式審判筆錄第5頁）等一切情狀，量
    處如主文所示之刑，並諭知易科罰金之折算標準。
據上論斷，應依刑事訴訟法第273條之1第1項、第299條第1項前
段、第300條、第310條之2、第454條第2項，判決如主文。
本案經檢察官黃彥琿提起公訴，檢察官王佑瑜到庭執行職務。
中　　華　　民　　國　　111 　年　　10　　月　　6 　　日
                  刑事第二十三庭  法　官　朱學瑛
上列正本證明與原本無異。
如不服本判決，應於判決送達後20日內敘明上訴理由，向本院提
出上訴狀 (應附繕本) ，上訴於臺灣高等法院。其未敘述上訴理
由者，應於上訴期間屆滿後20日內向本院補提理由書「切勿逕送
上級法院」。
                                  書記官  盧姿妤
中　　華　　民　　國　　111 　年　　10　　月　　6 　　日

附錄本案論罪科刑法條全文：
中華民國刑法第284條
因過失傷害人者，處1年以下有期徒刑、拘役或10萬元以下罰金
；致重傷者，處3年以下有期徒刑、拘役或30萬元以下罰金。

附件：
臺灣新北地方檢察署檢察官起訴書
                                  111年度調院偵字第254號
　　被　　　告　吳瑞鴻　男　43歲（民國00年0月0日生）
　　　　　　　　　　　　住新北市○○區○○0路00○0號4樓
　　　　　　　　　　　　居新北市○○區○○路0段000巷00弄
　　　　　　　　　　　　  00號1樓
　　　　　　　　　　　　國民身分證統一編號：Z000000000號
上列被告因過失傷害案件，業經偵查終結，認應提起公訴，茲將
犯罪事實及證據並所犯法條分敘如下：
　　　　犯罪事實
一、吳瑞鴻於民國110年1月12日6時31分許，在新北市泰山區明
    志路與新生路交岔路口，欲穿越明志路時，本應遵守行人號
    誌燈之指示穿越馬路，而依當時情況並無不能注意之情事，
    竟疏未注意及此而闖紅燈穿越馬路，適有陳韋帆騎乘車牌號
    碼000-0000號普通重型機車，沿同市區明志路往五股方向行
    駛而至，見狀緊急煞車致重心不穩，自摔而人車倒地後，復
    有陳勝鴻騎乘車牌號碼000-000號普通重型機車沿同向駛至
    ，見陳韋帆人車倒地，亦煞車不及而發生碰撞倒地。陳韋帆
    因而受有後背及左下肢擦挫傷等傷害；陳勝鴻受有創傷性頸
    椎脊隨損傷併四肢癱瘓及呼吸衰竭等傷害。
二、案經陳韋帆、陳勝鴻訴由新北市政府警察局林口分局報告偵
    辦。
　　　　證據並所犯法條
一、證據清單及待證事實：
編號 證　據　名稱　　 待　證　事　實　 1 被告吳瑞鴻於偵查中之供述 被告坦承於上開時、地行走於人行道，並與告訴人2人發生事故之事實，惟辯稱：伊有走人行穿越道，是他們都騎太快，他們自己也都沒注意車前狀況，伊都沒有跟他們發生碰撞云云。 2 告訴人陳韋帆及告訴代理人陳立樺於警詢及偵查中之指訴　 佐證本件犯罪事實。 3 道路交通事故現場圖、交通事故談話紀錄表、道路交通事故調查報告表(一)(二)、現場、車損、監視器畫面翻拍照片、新北市政府車輛行車事故鑑定會鑑定意見書、新北市車輛行車事故鑑定覆議會鑑定覆議意見書各1份 證明車禍發生時間、地點、相對位置、雙方車損情形及肇事原因。 4 陳韋帆之衛生福利部臺北醫院診斷證明書、陳勝鴻之天主教輔仁大學附設醫院診斷證明書各1份 證明告訴人2人因本件交通事故而受有上開傷害之事實。 
二、核被告所為，係犯刑法第284條前段之過失傷害罪嫌。被告
    一過失行為，同時造成告訴人陳韋帆、陳勝鴻等2人受傷，
    為想像競合犯，請從一重處斷。
三、依刑事訴訟法第251條第1項提起公訴。
　此　致
臺灣新北地方法院
中　　華　　民　　國　 111　　年　　4 　　月　　6 　　日
　　　　　　　　　　　　　　　檢　察　官  黃  彥  琿